【裁判字號】    95,交抗,596
【裁判日期】    950728
【裁判案由】    違反道路交通管理處罰條例
【裁判全文】
臺灣高等法院交通事件裁定             95年度交抗字第596號
抗  告  人
即異 議 人  甲○○
上列抗告人因違反道路交通管理處罰條例案件，不服臺灣宜蘭地
方法院，中華民國95年7月3日95年度交聲字第60號裁定（原處分
字號：交通部公路總局台北區監理所宜蘭監理站民國95年 4月28
日所為宜監字第43─QE0000000號）提起抗告，本院裁定如下：
    主  文
抗告駁回。
    理  由
一、本案原審裁定以：異議人即受處分人甲○○於民國95年3月6
    日上午10時27分駕駛車牌號碼 IG-7427號自用小客車行經宜
    蘭縣頭城鎮○○路340 號前，行車速度超過規定之最高時速
    20公里以上，經宜蘭縣警察局礁溪分局舉發，掣發宜警交字
    第QE0000000 號舉發違反道路交通管理事件通知單逕行舉發
    ，經移送機關請上開舉發單位調查，仍認異議人違規事實明
    確，乃以異議人違反前述道路交通管理處罰條例第40條第 1
    項規定之行為，裁處異議人罰鍰1900元。並無任何違誤，量
    罰亦甚妥適，應予維持，異議為無理由，予以駁回。經本院
    調查結果，原審裁定認事用法均無不當，理由亦翔實，應予
    維持，並引用原審裁定書記載之理由（如附件原審裁定書）
    。
二、本案事證已明，抗告人仍執陳詞稱當時並未超速，並再度質
    疑警方之採證，而指摘原裁定不當，為無理由，應予駁回。
據上論結，應依道路交通管理處罰條例第89條，刑事訴訟法第41
2條，裁定如主文。
中    華    民    國    95    年    7     月    28    日
                  交通法庭    審判長法  官  林  堭  儀
                                    法  官  蔡  聰  明
                                    法  官  王  炳  梁
以上正本證明與原本無異。
不得再抗告。
                                    書記官  潘  大  鵬
中    華    民    國    95    年    7     月    31    日
附件：
臺灣宜蘭地方法院交通事件裁定          95年度交聲字第60號
移送機關    交通部公路總局臺北區監理所宜蘭監理站
異  議  人  甲○○  男  37歲（民國○○年○○月○○日生）
                    身分證統一編號：Ｚ000000000號
                    住宜蘭縣頭城鎮○○路340號
上列異議人因違反道路交通管理處罰條例案件，對於交通部公路
總局台北區監理所宜蘭監理站民國95年4月28日所為之處分（原
處分案號：宜監字第43─QE0000000號），聲明異議，本院裁定
如下：
    主  文
異議駁回。
    理  由
一、按汽車駕駛人行車速度超過規定之最高時速者，處新臺幣（
    下同）1200元以上2400元以下罰鍰，道路交通管理處罰條例
    第40條第1項定有明文。
二、移送機關裁決意旨略以：異議人甲○○於民國95年3月6日上
    午10時27分駕駛車牌號碼IG-7427號自用小客車行經宜蘭縣
    頭城鎮○○路340號前，行車速度超過規定之最高時速20公
    里以上，經宜蘭縣警察局礁溪分局舉發，掣發宜警交字第QE
    0000000號舉發違反道路交通管理事件通知單逕行舉發，經
    移送機關請上開舉發單位調查，仍認異議人違規事實明確，
    乃以異議人違反前述道路交通管理處罰條例第40條第1項規
    定之行為，裁處異議人罰鍰1900元。
三、異議意旨略以：
（一）測速照相前應該要有告示，異議人之車子係被移動式攝影
      機所拍攝照片，並無告示。至於69.5公里處之告示牌所警
      示者為69公里處之固定式相機，並非本件之流動式照相機
      。
（二）又68.5公里處是直線道，並非彎道，亦無四車道縮減成二
      車道之問題，該路段之速限應為60公里而非50公里。
（三）即使速限是60公里，若該路段沒有危險，亦無測速之必要
      。
（四）警方舉發之行為顯然以罰鍰為主要考量，而非考量安全問
      題。且該路段路況良好，考慮車流、習慣及駕駛人之身心
      狀況，異議人當時之時速並無危及駕駛安全之因素。
（五）警察所提出之測速儀合格證書，無法證明即為拍攝本件之
      相機。
四、經查，異議人於95年3月6日上午10時27分駕駛車牌號碼IG-7
    427號自用小客車行經宜蘭縣頭城鎮○○路340號，即台九線
    北上車道68.5公里處前，行車速度為75公里，規定之最高時
    速為50公里，異議人超速20公里以上，經宜蘭縣警察局礁溪
    分局逕行舉發，掣發宜警交字第QE0000000號舉發違反道路
    交通管理事件通知單，有舉發違反道路交通管理事件通知單
    1紙及舉發照片1張在卷可稽，並經證人李華雄到庭結證證述
    綦詳，此部分之事實應堪認定。
五、次查，異議人為警舉發之地點係台九線北上車道68.5公里處
    前，在該路段北上車道69.5公里處設有最高時速為50公里之
    標誌，有證人李華雄所提出編號1與2之照片在卷可參。而限
    制之時速係由主管機關參照路線設計、道路狀況、交通量、
    肇事資料及其他因素定之，異議人任意指摘該路段之最高時
    速限制50公里為不合理，自無足採。
六、又按，行車速度，依速限標誌或標線之規定，無標誌或標線
    者，應依左列規定：一、行車時速不得超過50公里。但在未
    劃設車道線、行車分向線之道路，或設有快慢車道分隔線之
    慢車道，時速不得超過40公里，道路交通安全規則第93條第
    1項第1款定有明文。上述台九線北上車道69.5公里處之速限
    既為50公里，且至台九線北上車道68.5公里處止並無設置其
    他最高速限之標誌，則台九線北上車道68.5公里處之速限亦
    應為50公里。又依證人李華雄所提出編號1、2之照片所示，
    台九線北上車道69.5公里處為雙向四車道，續往北上通過一
    彎道，有編號4之照片附卷可佐，而台九線北上車道68.5 公
    里處則已縮減為雙向二車道，復有編號5之照片在卷可憑，
    核與宜蘭縣警察局礁溪分局95年4月19日警礁交字第0950009
    874號函所稱該路段附近為彎道，雙向四車道縮減為二車道
    等情相符。從而，該處路段之最高時速定為50公里，並無不
    當，而舉發單位上開函文中所指：因認該處有上開情況，且
    道路狀況良好，駕駛人易因違規超速而肇事，故不定時在該
    路段取締違規超速等情，亦屬有據。至異議人辯稱68.5公里
    處已是直線道而非彎道，最高速限應非50公里，而係60公里
    ，且該處無取締違規之必要云云，並無依據，要不足採。
七、復查，在台九線北上69.5公里處有「前有測速照相，請減速
    慢行」之標誌，又舉發單位復於台九線北上68.6公里處設有
    「測速照相請減速」之告示牌，有證人李華雄到庭結證之證
    述可參，復有編號1、3之照片存卷可查。異議人辯稱並無標
    示警告云云，亦無足採。
八、本件測定異議人超速之雷達測速科學儀器，業經經濟部標準
    檢驗局檢驗合格，有雷達測速儀檢定合格證書1紙在卷可參
    ，並經證人李華雄到庭證述：機器上之號碼與合格證書之號
    碼確係同一無訛等語在卷。異議人就此空言否認，亦不足採
    。
九、綜上所述，異議人確有行車速度超過規定之最高時速之違規
    行為。從而，移送機關依道路交通管理處罰條例第40條第1
    項規定裁處罰鍰1900元，並依第63條第1項記違規點數1點，
    核無不合。本件聲明異議為無理由，應予駁回。
據上論斷，應依道路交通案件處理辦法第19條裁定如主文。
中    華    民    國    95    年    6     月    29    日
                  交通法庭  法  官  謝佩玲
以上正本證明與原本無異。
如不服本裁定，應於裁定送達後5日內向本院提出抗告狀。（應
附繕本）
                            書記官  藍友隆
中    華    民    國    95    年    7     月     3    日


司法院資訊處製作；財團法人民間司法改革基金會備份。
